# 重要性水平

提问人：奥特曼 - 小怪兽 时间：2018-07-24 13:56:56
求助陈版，我们在专项审计时，审计期间是 8 个月，根据被审计单位的收入总额为基准，那么确定重要性水平时，是直接拿这八个月的收入总额之和乘以1%即可吗？比例需要除以 12 乘以 8 吗？

回答人：chenyiwei
因为审计对象不是全年报表而是中期报表，所以重要性水平的计算应基于该中期报表本身，而不是基于年化调整后的财务指标。所以，如果以收入作为计算重要性水平的基数，则直接将这 8 个月的收入金额乘以重要性水平比例。